【裁判字號】    96,易,1657
【裁判日期】    970121
【裁判案由】    竊盜
【裁判全文】
臺灣高雄地方法院刑事判決              96年度易字第1657號
公  訴  人  臺灣高雄地方法院檢察署檢察官
被      告  庚○○
                    （現另案於臺灣屏東監獄執行中）
上列被告因竊盜案件，經檢察官提起公訴（96年度偵字第9289號）
，本院判決如下：
    主  文
庚○○共同犯攜帶兇器竊盜罪，累犯，處有期徒刑捌月，減為有
期徒刑肆月，扣案之T 型扳手壹支沒收之；又共同犯攜帶兇器竊
盜罪，累犯，處有期徒刑捌月，減為有期徒刑肆月；又犯竊盜罪
，累犯，處有期徒刑伍月，減為有期徒刑貳月又拾伍日，應執行
有期徒刑拾月，扣案之T 型扳手壹支沒收之。
    事  實
一、庚○○前因施用毒品及竊盜案件，經本院分別以93年度訴字
    第2341號、93年度簡字第4462號判處有期徒刑9 月、5 月確
    定，再經本院以94年聲字第324 號定應執行有期徒刑1 年1
    月確定，於民國94年10月28日縮短刑期執行完畢。詎猶不知
    悔改，分別為下列犯行：
(一)、共同基於意圖不法所有之犯意聯絡，於下列時、地，竊取他
    人財物：
１、於95年12月17日上午6 時許，在高雄市楠梓區○○○街29巷
    22弄4 號前，推由庚○○在旁把風，己○○（另案審理中）
    則攜帶其所有客觀上對於人之生命、身體安全足以造成威脅
    而有危險性，可供兇器使用之T 型扳手1 支，以該板手破壞
    電源鎖之方式，竊取甲○○所有之車牌號碼YG-0221 號自小
    客車，價值約新台幣（下同）2 、3 萬元，得手後留供己代
    步之用。嗣於同年月18日凌晨3 時許，庚○○駕駛上開自小
    客車，行經屏東縣里港鄉○○村○○道路時，為警發覺，被
    告唯恐竊盜犯行敗露，棄車逃逸之，並在上揭車內扣得T 字
    板手1 支。
２、於95年12月30日上午0 時許，在高雄市○○區○○街60號空
    地處，推由庚○○在旁把風，己○○則攜帶其所有客觀上對
    於人之生命、身體安全足以造成威脅而有危險性，可供兇器
    使用之T 型扳手1 支，破壞電源鎖之方式，竊取辛○○所有
    之車牌號碼ED-6327 號自小客車，價值約100,000 元，得手
    後留供己代步之用。嗣於96年1 月1 日15時許，庚○○騎乘
    黃金柱所有之車牌號碼WJP-952 號輕型機車，行經高雄縣旗
    山鎮○○路監理站旁，手持汽油1 桶欲為上開竊得之自小客
    車加油，為員警發現可疑上前盤查，庚○○因恐遭查緝而騎
    乘上開機車逃逸，當場查獲上開自小客車，始悉上情，並在
    上揭自小客車內扣得油壓剪1 支、斜口剪2 支等物。
(二)、庚○○因乏車輛代步，復於95年12月26日上午6 時許，途經
    高雄縣旗山鎮果菜市場，見丙○○所有之車牌號碼XQ-2 431
    號自小客車，價值約100,000 元停放該處，見該自小客車電
    門鎖上插有鑰匙，竟意圖為自己不法所有，以該鑰匙啟動電
    門駕駛離去之方式，而竊取得手後，留供己用。嗣於同年月
    29日凌晨2 時許，庚○○駕駛上開竊得之XQ-2431 號自小客
    車，行經高雄縣旗山鎮花旗山莊入口處，經警查獲追捕，因
    而棄車逃逸，並在該自小客車內扣得YAMAHA鑰匙1 支。
二、案經辛○○訴由高雄縣政府警察局旗山分局報請臺灣高雄地
    方法院檢察署檢察官偵查起訴。
     理  由
壹、證據能力部分：
    被告以外之人於審判外之陳述，雖不符刑事訴訟法第159 條
    之1 至第159 條之4 之規定，而經當事人於審判程序同意作
    為證據，法院審酌該言詞陳述或書面陳述作成時之情況，認
    為適當者，亦得為證據。刑事訴訟法第159 條之5 第1 項定
    有明文。被告及檢察官對於本判決所引用屬審判外陳述之證
    據，於本院準備程序時，均表示同意作為證據使用，茲審酌
    該等言詞或書面陳述作成時之情況，並無不宜作為證據之情
    事，依刑事訴訟法第159 條之5 第1 項之規定，得作為證據
    。
貳、認定犯罪事實所憑之證據及理由：
一、訊據被告庚○○固對於上開犯罪事實(二)之部分坦承不諱，然
    就上開犯罪事實(一)部分，則否認有竊盜之犯行，辯稱：伊因
    案遭通緝，於上揭時、地與警員相遇始逃跑，伊並未參與竊
    盜之犯行云云。惟查：
(一)、犯罪事實(二)
    被告於犯罪事實(二)所示時、地，竊取證人丙○○所有之車牌
    號碼XQ－2431號自小客車之事實，業經其於本院審理中坦承
    不諱（詳本院卷第153 頁），核與證人即被害人丙○○於警
    詢、本院證述上開自小客車失竊情節相符（詳警4卷第8頁至
    第9 頁；本院卷第96頁至第97頁），復經證人即查獲員警戊○○於本院具結證述查獲之過程等語明確（詳本院卷第146
    頁），並有贓物認領保管條1 紙附卷可稽（詳警4 卷第10頁
    ），足見被告自白與事實相符，堪以採信，雖被告自白之犯
    罪地點，與證人丙○○證述失竊地點不同，惟並無證據足以
    證明被告係於高雄市○○區○○路106 號前竊取該自小客車
    ，是依被害人丙○○所證，其所使用之車牌號碼XQ－2431號
    自小客車，應係在高雄市○○區○○路106 號遭人竊取後，
    將之停放於高雄縣旗山鎮果菜市場附近時，再由被告竊取使
    用無訛，故本件事證明確，應依法論科。
(二)、犯罪事實(一)
１、被害人甲○○、辛○○所有車牌碼號YG-0221 號、ED-6327
    號自小客車，分別於上開時、地，遭人竊取，業經證人即被
    害人甲○○、辛○○分別於警詢及本院審理中證述無誤（詳
    警1 卷第5 頁至第6 頁、警3 卷第15頁；本院卷第95頁至第
    96頁、第98頁），並有贓物認領保管單2 份、電腦輸入單2
    份附卷可稽（詳警1 卷第16頁、第20至第21頁；警4 卷第7
    頁），此部分事實，應堪認定。
２、又被告於96年12月18日凌晨3 時許，在屏東縣里港鄉○○村
    ○○道路上所停放之車牌碼號YG-0221 號自小客車附近出現
    時，為警發覺，並逃逸之，經警在上開車牌號碼YG-0221 號
    自小客車內扣得T 型字手1 支及被告所有之重仁骨科掛號證
    之證件；另於96年1 月1 日15時許，被告騎乘證人黃金柱所
    有之車牌號碼WJP-952 號輕型機車，行經高雄縣旗山鎮○○
    路監理站旁，手持汽油1 桶及塑膠水管欲為上開之車牌號碼
    ED -6327號自小客車時加油，為員警發現可疑上前盤查，被
    告立即騎乘上開機車逃逸，經警扣得汽油桶1 只、塑膠管1
    只及在上開車牌號碼ED-6327 號自小客車內扣得油壓剪1 支
    、斜口剪2 支、外套及褲子各1 件，業經被告自承無誤，核
    與證人即查獲之警員乙○○及戊○○於本院審理證述查獲情
    節等語相符（詳本院卷第99頁、第145 頁），並經證人即借
    上開機車予被告之黃金柱於警詢證述無訛（詳警1 卷第9 頁
    至第10頁），且有扣押筆錄、扣押物品目錄表及照片17幀附
    卷可稽（詳警1 卷第12頁至第14頁、第17頁至第19頁；警3
    卷第17頁至第20頁），復有扣案之T 型扳手1 支、被告之重
    仁骨科掛號證、汽油桶1 只、塑膠管1 只、油壓剪1 支、斜
    口剪2 支、外套及褲子各1 件可憑，而上開扣案之外套及褲
    子，經本院當庭勘驗被告穿著合身、長短適中（詳本院卷第
    144 頁），堪認被告確實曾使用上開車牌號碼YG -0221號、
    ED-6327 號自小客車，亦堪以認定。
３、次查，證人即共犯己○○於警詢時證稱：伊與被告於95年12
    月17日6 時在高雄市○○區○○里○○○街29巷22弄4 號竊
    取車牌號碼YG -0221號自小客車，於95年12月30日在高雄市
    ○○里○○街60號空地竊車牌號碼ED-6327 號自小客車時，
    均係用Ｔ型板手竊取的，得手後供代步使用等語（詳警3 卷
    第2 頁至第3 頁）；於本院審理時證稱：伊用所有之T 型扳
    手撬開車門及電源鎖之方式，竊取車牌號碼YG-0221 號、ED
    -632 7號自用小客車，該2 部車均是伊跟被告去偷的，被告
    在場把風，看看附近有沒有人接近，得手後伊就載被告離開
    ，伊有告訴被告要去偷車，被告沒有表示反對，仍跟伊一起
    去，偷車的目的是要代步用的等語（詳本院卷第141 頁至14
    2 頁），而警方分別採集上述失竊之車牌號碼YG-0221 號、
    ED-6327 號自小客車後視鏡上之指紋，經送內政部警政署刑
    事警察局輸入電腦系統比對後，比對結果與證人己○○右姆
    指指紋相符，有高雄縣警察局旗山分局刑案現場勘查採證紀
    錄報告表2 份、內政部警政署刑事警察局96年2 月5 日刑紋
    字第0960018858號鑑驗書、96年2 月26日刑紋字第09600131
    號鑑驗書各1 份暨採證照片24張附卷可稽（詳警3 卷第16頁
    至第21頁、第23頁背面至第28頁），再佐以證人甲○○於本
    院具結證稱：伊所有之車輛的電源鎖及車門鎖均有被破壞等
    語；證人辛○○於本院具結證稱：伊所有之車子領回後發現
    電源鎖壞掉，且有被撬過擴大，扣案之T 型扳手可插入伊的
    汽車電源鎖等語（詳本院卷第96頁、第98頁），依證人己○○之證詞與現場採集之物證、證人甲○○、辛○○之證詞及
    承前所述，本案遭警查獲時，上開自小客車係由被告使用中
    ，互核後，堪認證人己○○之證詞可採信，且證人己○○與
    被告並無仇隙，實無甘冒偽證刑責構詞誣陷被告之必要，故
    YG-0221 號、ED -6327號自小客車均係證人己○○攜帶Ｔ型
    扳手竊取上開自小客車，推由被告負責把風，堪以認定。
４、被告固以前詞置辯云云，然被告於警詢時供稱：車牌號碼YG
    -0221 號自小客車係綽號「大頭」偷的，而「大頭仔」於95
    年12月18日載伊去至屏東縣坐里港鄉○○村村○○道路上，
    另96年1 月1 日下午「大頭」在果菜市場找伊，要伊幫忙前
    往加油，伊借完機車後，至族山鼓山國小旁加油站加油後，
    前往車號ED-6327 號將油加入該車內，證人己○○並非「大
    頭」等語（詳警3 卷第7 頁至第8 頁）；嗣於本院審理程序
    中供稱：伊確實與證人己○○一同前往上開車牌號碼YG-022
    1 號、車號ED-6327 號自小客車之失竊現場等語（詳本院卷
    第144 頁），則被告供述反覆不一，實有可疑，參諸被告於
    本院審理供述，證人己○○在竊取上開車輛時，確有在現場
    ，而依證人己○○上開證述，被告在知悉證人己○○要去竊
    取汽車時，仍一同前往失竊現場，前往之目的在為證人殷耀
    於竊取上開自小客車時為避免他人發現竊盜犯行，須由被告
    在失竊現場把風警戒之必要，足見被告確實在失竊現場附近
    擔任把風之工作，雖其未親自實施竊取車子之行為，然此行
    為仍在渠等之意思聯絡範圍內，對於其他共同正犯所實施之
    行為，亦應共同負責（最高法院94年台上字第67 31 判決意
    旨參照），且被告與證人己○○於竊取上開車牌號碼YG-022
    1 號、ED-6327 號自小客車後，仍有使用上開自小客車，而
    作為代步使用，益見被告對於竊盜之一事應係知情無疑，既
    然被告就上開自小客車係與證人己○○一同前往竊取，顯係
    其係見到警察，懼於為警查獲始加以逃逸，足見被告所辯其
    不知竊盜，因案遭通緝始逃逸云云，當係卸責之詞，委無足
    採。
５、綜上所述，被告所辯上情，顯屬推諉卸責之詞，不足採信，
    故本案事證明確，堪以認定，應依法論科。
三、論罪科刑
(一)、按刑法第321 條第1 項第3 款之攜帶兇器竊盜罪，其所稱兇
    器之種類並無限制，凡客觀上足對人之生命、身體、安全構
    成威脅，具有危險性之兇器均屬之，且祇須行竊時攜帶此種
    具有危險性之兇器為已足，並不以攜帶之初有行兇之意圖為
    必要。查被告與證人己○○共為本案犯行，證人己○○持以
    行竊之扣案Ｔ型扳手，經本院當庭勘驗：係金屬材質，長約
    13公分，前端已磨利（詳本院卷第99頁），持之對人攻擊，
    對人之生命、身體、安全具有危害危險性，均應屬兇器。
(二)、就犯罪事實(一)１、２，被告所為均係犯刑法第321 條第1 項
    第3 款之攜帶兇器竊盜罪；犯罪事實(二)，被告所為係犯刑法
    第320 條第1 項竊盜罪。公訴人就犯罪事實(一)１、２漏未審
    酌被告與證人己○○共為本案犯行，證人己○○係持兇器竊
    取車牌號碼YG-0221 號、ED -6327號自小客車，因而認被告
    所為係犯刑法第320 條第1 項竊盜罪，容有誤會，然本院審
    理認定被告確有於前揭時、地為竊取YG-0221 號、ED -6327
    號自小客車之行為基本社會事實仍屬同一，自應併予審究，
    並變更起訴法條。被告與證人己○○，就犯罪事實(一)１、２
    有犯意聯絡及行為分擔，為共同正犯。公訴人疏未認定共同
    正犯，亦有未洽。公訴人移送本院併辦意旨（96年度偵字第
    14892 號）與本案起訴之犯罪事實(一)１、２為同一事實之關
    係，本院自得予以審究。被告所犯上開3 罪，犯意各別，罪
    名不同，應分論併罰之。又被告有如前開事實欄所載之犯罪
    科刑及執行紀錄，此有臺灣高等法院被告前案紀錄表1 份在
    卷可稽，其前受徒刑之執行完畢後，5 年以內故意再犯本件
    有期徒刑以上之罪，為累犯，均應依刑法第47條第1 項之規
    定，加重其刑。爰審酌被告正值年青力壯，竟不思正途以獲
    取所需，竟率爾竊取他人之財物，任意侵害他人財產權，且
    犯後否認大部分犯行，犯後態度不佳等一切情狀，分別量處
    如主文所示之刑，又被告所為上開犯行，均在中華民國96年
    4 月24日以前，合於中華民國96年罪犯減刑條例之規定，應
    依該條例第2 條第1 項第3 款之規定，減其宣告刑，併定其
    應執行刑。扣案之T 型扳手1 支，係證人己○○所有供犯罪
    事實(一)竊盜犯罪所用之物，業據證人己○○證述在卷（詳本
    院卷第142 頁至第143 頁），本於共同正犯責任共同之原則
    ，應依刑法第38條第1 項第2 款之規定沒收。至扣案之油壓
    剪1 支、斜口剪2 支、汽油桶1 只，係證人己○○所有之物
    ，亦非供本件犯罪所用，業經證人己○○證述明確（詳本院
    卷第143 頁），爰不予宣告沒收。扣案之YAMA HA 鑰匙1 支
    非屬被告所有，業據被告供承在卷，故未併予諭知沒收，公
    訴意旨認應依刑法第38條第1 項第2 款宣告沒收，尚有未合
    ，附此敘明。再扣案被告之重仁骨科掛號證、塑膠管1 只、
    外套及褲子各1 件，係被告日常所用之物，核與本案無涉，
    均不另為沒收之諭知。
據上論斷，應依刑事訴訟法第299 條第1 項前段、第300 條，刑
法第28條、第320 條第1 項、第321 條第1 項第3 款、第47條第
1 項、第51條第5 款、第38條第1 項第2 款，刑法施行法第1 條
之1 ，中華民國96年罪犯減刑條例第2 條第1 項第3 款、第7 條
判決如主文。
本案經檢察官丁○○到庭執行職務。
中    華    民    國    97    年    1    月    21    日
                刑事第十六庭  審判長法  官  李代昌
                                    法  官  周宛瑩
                                    法  官  文昌
以上正本證明與原本無異。
如不服本判決應於收受本判決後10日內向本院提出上訴書狀，並
應敘述具體理由，如未敘述上訴理由者，應於上訴期間屆滿後20
日內補提理由書狀於本院（均須按他造當事人之人數附繕本）「
切勿逕送上級法院」。
中    華    民    國    97    年    1    月    21    日
                                    書記官   吳良美
附錄本判決論罪之法條
中華民國刑法第320條
（普通竊盜罪、竊佔罪）
意圖為自己或第三人不法之所有，而竊取他人之動產者，為竊盜
罪，處 5 年以下有期徒刑、拘役或 5 百元以下罰金。
意圖為自己或第三人不法之利益，而竊佔他人之不動產者，依前
項之規定處斷。
前二項之未遂犯罰之。
中華民國刑法第321條
犯竊盜罪而有左列情形之一者，處6 月以上、5 年以下有期徒刑
：
一  於夜間侵入住宅或有人居住之建築物、船艦或隱匿其內而犯
    之者。
二  毀越門扇、牆垣或其他安全設備而犯之者。
三  攜帶兇器而犯之者。
四  結夥三人以上而犯之者。
五  乘火災、水災或其他災害之際而犯之者。
六  在車站或埠頭而犯之者。
前項之未遂犯罰之。


司法院資訊處製作；財團法人民間司法改革基金會備份。
